臺灣高等法院刑事判決
111年度上訴字第2784號
上  訴  人  
即  被  告  朱芳儀




上列上訴人及被告因洗錢防制法等案件，不服臺灣新北地方法院
110年度易字第415號，中華民國111年6月10日第一審判決（起訴
案號：臺灣新北地方檢察署109年度偵續字第554號），提起上訴
，本院判決如下：
    主  文
原判決撤銷。
朱芳儀幫助犯洗錢防制法第十四條第一項之洗錢罪，處有期徒刑
參月，併科罰金新臺幣貳萬元，罰金如易服勞役，以新臺幣壹仟
元折算壹日。緩刑參年，緩刑期間付保護管束，並應於本判決確
定後壹年內履行如附表三所示之損害賠償，及應接受貳場次之法
治教育。
    事  實
一、朱芳儀依其社會生活經驗，預見將自己金融機構帳戶提供予
    他人使用，可能因此被不法詐騙集團利用，以詐術使他人將
    款項匯入後，再予提領運用，而達到掩飾或隱匿詐欺犯罪所
    得去向之目的，竟仍基於幫助他人詐欺取財、幫助他人掩飾
    或隱匿詐欺犯罪所得去向之不確定故意，於民國109年5月4
    日某時許，在址設新北市○○區○○路000號之美聯社門市，利
    用「掌櫃」之店到店寄件服務，將其所申辦之彰化商業銀行
    帳號00000000000000號帳戶（下稱彰化商銀帳戶）、國泰世
    華商業銀行帳號000000000000號帳戶（下稱國泰世華銀行帳
    戶）之提款卡，寄送至真實姓名年籍不詳、自稱「劉威廷」
    之成年男子所指定位於高雄市之某美聯社門市，並以通訊軟
    體LINE（下稱LINE）告知提款卡密碼，以此方式幫助「劉威
    廷」與其所屬之詐欺集團為犯罪使用（無證據證明該詐欺集
    團成員有未滿18歲之少年）。嗣「劉威廷」所屬詐欺集團成
    員取得上開帳戶資料後，意圖為自己不法之所有，基於詐欺
    及洗錢之犯意，先後於如附表一所示之時間，以如附表一所
    示之詐欺手法，向如附表一所示之柯雅云、湯慧君施用詐術
    ，致其等均陷於錯誤，各依詐欺集團成員之指示，於附表一
    各編號所示匯款時間，將款項匯入朱芳儀上開帳戶內（各告
    訴人姓名、詐騙時間、方式、匯款時間、金額、匯入帳戶等
    均詳如附表一各編號所示），並旋由該詐欺集團成員提領之
    ，以此方式製造金流斷點而掩飾或隱匿其詐欺犯罪所得之來
    源或去向，藉以逃避刑事追訴。嗣因柯雅云、湯慧君察覺有
    異後報警處理，循線查悉上情。
二、案經柯雅云、湯慧君訴由澎湖縣政府警察局馬公分局報告臺
    灣新北地方檢察署檢察官偵查起訴。
    理  由
壹、證據能力之說明
一、按被告以外之人於審判外之言詞或書面陳述，除法律有規定
    者外，不得作為證據。又被告以外之人於審判外之陳述，雖
    不符合刑事訴訟法第159條之1至第159條之4之規定，但經當
    事人於審判程序同意作為證據，法院審酌該言詞陳述或書面
    陳述作成時之情況，認為適當者，亦得為證據；當事人、代
    理人或辯護人於法院調查證據時，知有同法第159條第1項不
    得為證據之情形，而未於言詞辯論終結前聲明異議者，視為
    有前項之同意。刑事訴訟法第159條第1項及第159條之5分別
    定有明文。查，檢察官、上訴人即被告朱芳儀（下稱被告）
    ，就本判決所引用之被告以外之人於審判外之陳述，於本院
    準備程序時並未爭執證據能力（見本院卷第46至47頁），且
    迄言詞辯論終結前亦均未聲明異議，經本院審酌該等證據之
    作成情況，核無違法取證或其他瑕疵，認均適為本案認定事
    實之依據，依刑事訴訟法第159條之5規定，均有證據能力。
二、又本件認定事實引用之卷內非供述證據（詳後述），並無證
    據證明係公務員違背法定程序取得，且與本案待證事實具有
    自然之關聯性，均有證據能力。　　
貳、實體方面
一、認定事實所憑之證據及理由：
　　訊據被告固坦承於前揭時、地，將其所申辦之彰化商銀帳戶、國泰世華銀行帳戶之提款卡及密碼均提供予自稱「劉威廷」之成年男子之事實，惟否認有何幫助詐欺取財及幫助洗錢等犯行，辯稱：我是為了要辦銀行貸款而提供帳戶，因為當時遇到疫情，我上一間公司剛離職，4個月找不到工作，因為繳不出房租，我收到自稱富邦銀行辦貸款的簡訊，我就加入對方的LINE，LINE上他的大頭貼是穿西裝的，我跟對方說我以前沒有貸款過，我沒有辦法提供連續3個月的薪資證明，我也沒有存款，對方說可以幫我製造金流的假象讓銀行覺得我有能力還款，然後對方就跟我要了上開銀行帳戶的提款卡，對方怕我不相信他，所以我拍存摺照片，我質疑對方說話的態度不像銀行專員，很像詐騙集團，對方說他不是，他跟我說如果你怕我騙你，你就去把帳戶的錢都領出來，所以我就都領出來；我當時家裡沒有電視，我從小家裡都沒有看電視，家裡教育不讓我看電視，我過去從來沒有看過人頭帳戶被騙的新聞，我身邊也沒有這樣的事；我也是被騙的，我從頭到尾都不知道對方是詐騙集團，我沒有幫助詐欺取財、幫助洗錢等語。經查：
(一)被告於109年5月4日某時許，在址設新北市○○區○○路000號之
    美聯社門市，利用「掌櫃」之店到店寄件服務，將其所申辦
    之國泰世華銀行、彰化商銀帳戶之提款卡，寄送至「劉威廷
    」所指定位於高雄市之某美聯社門市，並告知提款卡密碼之
    事實，業據被告供承在卷（見偵卷第4至6頁、第61至62頁，
    易字卷第77、78頁），並有被告與「劉威廷」之LINE對話紀
    錄擷圖在卷可稽（見偵卷第19至28頁）。又被告上開銀行帳
    戶資料經詐騙集團成員取得後，於附表一所示之時間、方式
    ，詐騙告訴人柯雅云、湯慧君，致其等陷於錯誤而依對方指
    示，將款項分別匯入如附表一所示帳戶，並派員提領上開銀
    行帳戶款項等節（各告訴人之詐騙時間、方式、匯款時間、
    金額、匯入帳戶等均詳如附表一所示），亦據證人即告訴人
    柯雅云、湯慧君於警詢時證述明確（告訴人之供述證據出處
    詳見附表二各編號所示），並有如附表二各編號所示之證據
    資料（卷附出處詳見附表二各編號所示）附卷為憑，上開事
    實首堪認定。
(二)被告於偵訊時供稱：我收到富邦銀行的簡訊，對方稱可以幫忙辦理貸款，我有要他的名片且我們通過電話，他有基本的專業知識，所以我相信他，我們全程都用LINE聯繫，沒有見過面，也沒有視訊過；我跟對方說我工作不穩定，沒有這3個月的財力證明，對方就說可以幫我做金流，也是因為如此我才提供帳戶及提款卡，對方說會匯20萬元進去再領出來等語（見偵卷第61頁及背面），並於原審準備程序、審理時供述：我將帳戶提款卡及密碼提供給「劉威廷」，係為辦理貸款之用，但我並未提供財力證明，因為我當時工作不穩定，無法提供3個月的薪資證明給銀行以辦理貸款，「劉威廷」表示他可以幫我做假金流，使銀行相信我的還款能力，我就可以向銀行辦理貸款，我沒見過「劉威廷」本人等語（見易字卷第77至78頁、第103至106頁）。依被告所述其與「劉威廷」之對話情形，向銀行申辦貸款，不提供擔保、簽立書面，亦無其他徵信，僅交寄提款卡及密碼，銀行即可核准貸款，顯與常情不符，且為何申辦貸款要交付提款卡，皆未見合理說明。另被告供稱：未與「劉威廷」見過面，彼此透過Line為對話，則被告對於「劉威廷」之真實身分毫無知悉，卻未有任何查證，即交付自己的帳戶資料；復依被告供述：我有懷疑「劉威廷」是不是詐騙集團，因為他的聲音聽起來不像理財專員，但因為我急需用錢，就不疑有他；我當初有想過辦理貸款需要交付提款卡及密碼，並不合理等語（見易字卷第104、105頁），綜前各情皆令人存疑。再依被告於偵訊時供稱：我寄出的2個帳戶内，沒有什麼存款，是對方叫我這麼做的，要我確保我帳戶内沒有錢等語（見偵卷第61頁背面），核與實務上常見幫助詐欺行為人交付金融機構帳戶時，帳戶內均僅剩少數餘額之情形相符，且被告於原審審理及本院準備程序時供稱：我有跟對方說我無法提供3個月的薪資證明，對方說不用擔心，他可以幫我製造金流，讓銀行可以快速幫我辦貸款；對方說他在銀行比較久，他可以幫我製造金流的假象，讓銀行覺得我有能力還款等語（見易字卷第105頁，本院卷第45頁），並觀之被告與「劉威廷」之LINE對話紀錄所示，被告稱：「很意外銀行可以沒有看三個月薪轉，你的這個方式有幾成可以成功?..」、「所以其實你是特別幫我用方法的嗎?」、「因為很多銀行都沒有這樣的」等語（見偵卷第20至28頁），堪認被告對於銀行貸款之流程及審核重點自有所認識，則被告於提供上開帳戶時，既已知悉對方欲藉此製作不實之資金往來等財力證明，意圖使放款人無法正確評估被告之償債能力，因而陷於錯誤，讓原本應無法貸得款項之被告得以順利貸款，可徵被告已預見其所提供之國泰世華銀行、彰化商銀帳戶資料，乃係以作為詐術之不法目的使用甚明。綜上各情，可認被告於寄出國泰世華銀行、彰化商銀帳戶之提款卡、密碼時，對於任意提供金融帳戶可能肇致該金融帳戶遭人利用為犯罪工具等情，主觀上確有預見，然因所寄出之帳戶存摺內餘額所剩無幾，故乃持縱使遭到他人非法使用亦不至於招致自身財產損害之僥倖心態，而將上開帳戶之提款卡、密碼寄出交付真實姓名、年籍不詳之詐騙集團成員。
(三)按刑法上故意，分直接故意（確定故意）與間接故意（不確
    定故意），行為人對於構成犯罪之事實，明知並有意使其發
    生者，為直接故意；行為人對於構成犯罪事實，預見其發生
    而其發生並不違背其本意者，為間接故意。而幫助犯之成立
    ，以行為人主觀上認識被幫助者正欲從事犯罪或係正在從事
    犯罪，且該犯罪有既遂可能，而其行為足以幫助他人實現構
    成要件者，即具有幫助故意，並不以行為人確知被幫助者係
    犯何罪名為必要。又金融存款帳戶，事關存戶個人財產權益
    之保障，與存戶之金融卡、密碼結合，其專屬性、私密性更
    形提高，一般人均有妥為保管存摺、金融卡、密碼，以防止
    被他人冒用之認識，縱有特殊情況偶有將帳戶、存摺、金融
    卡、密碼交付他人之需，亦必深入瞭解其用途後再行提供以
    使用，若落入不明人士手中，極易被利用為詐欺之犯罪工具
    ，恆係吾人日常生活經驗與事理之然；兼以近來利用人頭帳
    戶以行詐騙之事屢見不鮮，詐騙集團以購物付款方式設定錯
    誤、中獎、退稅、家人遭擄、信用卡款對帳、提款卡密碼外
    洩、疑似遭人盜領存款等事由，詐騙被害人至金融機構櫃檯
    電匯，抑或持提款卡至自動櫃員機依其指示操作，使被害人
    誤信為真而依指示操作轉出款項至人頭帳戶後，詐騙集團成
    員隨即將之提領一空之詐騙手法，層出不窮，且經政府多方
    宣導，並經媒體反覆傳播，而諸如擄車勒贖、假勒贖電話、
    刮刮樂詐財、網路詐騙、電話詐騙等，多數均係利用他人帳
    戶，作為恐嚇取財或詐欺取財所得財物匯入、取款以逃避檢
    警查緝之用之犯罪工具，是依一般人通常之知識、智能及經
    驗，均已詳知向陌生人購買、承租或其他方法取得帳戶者，
    多係欲藉該帳戶取得不法犯罪所得，並逃避追查身分，是避
    免金融帳戶被不法行為人利用為詐財之工具，應係一般生活
    所易於體察之常識。是以被告案發時之年齡、自承有十幾年
    工作之經驗，並參以被告與「劉威廷」之LINE對話時稱「網
    路上說的，提款卡不能隨便給人」等語（見偵卷第25頁），
    縱信被告原意在提供帳戶申辦貸款，但在不明何以對方需要
    提供帳戶之情形下，逕將其所有國泰世華銀行、彰化商銀帳
    戶之提款卡、密碼逕予寄送予全然陌生之人，任由素未謀面
    亦毫不相識之人對其所有之金融機構帳戶為支配使用，不僅
    與銀行辦理信用貸款時之常理相悖，亦與一般智識程度正常
    之成年人為免自身帳戶內之金錢遭他人冒領，多小心保管帳
    戶提款卡、密碼之常情不符。從而，被告既知悉將帳戶資料
    交付予不相識之人，極易被利用為與財產有關之犯罪工具，
    竟未為任何查證動作，僅因上開各帳戶餘額不多，本身不會
    受有太大損害之僥倖心態，而將上開國泰世華銀行、彰化商
    銀帳戶之提款卡、印鑑逕予寄送予全然陌生之人，堪認被告
    對於國泰世華銀行、彰化商銀帳戶之提款卡、密碼，供他人
    向別人詐欺取財時指示該被害之人匯款及提領詐騙款項之用
    ，當為被告所能預見，且其發生顯然並不違反被告之本意，
    是被告有幫助詐欺之不確定故意，堪以認定。
(四)又按特定犯罪之正犯實行特定犯罪後，為掩飾、隱匿其犯罪
    所得財物之去向及所在，而令被害人將款項轉入其所持有、
    使用之他人金融帳戶，並由該特定犯罪正犯前往提領其犯罪
    所得款項得手，如能證明該帳戶內之款項係特定犯罪所得，
    因已被提領而造成金流斷點，該當掩飾、隱匿之要件，該特
    定犯罪正犯自成立一般洗錢罪之正犯；又刑法第30條之幫助
    犯，係以行為人主觀上有幫助故意，客觀上有幫助行為，即
    對於犯罪與正犯有共同認識，而以幫助意思，對於正犯資以
    助力，但未參與實行犯罪之行為者而言；幫助犯之故意，除
    需有認識其行為足以幫助他人實現故意不法構成要件之「幫
    助故意」外，尚需具備幫助他人實現該特定不法構成要件之
    「幫助既遂故意」，惟行為人只要概略認識該特定犯罪之不
    法內涵即可，無庸過於瞭解正犯行為之細節或具體內容。此
    即學理上所謂幫助犯之「雙重故意」。金融帳戶乃個人理財
    工具，依我國現狀，申設金融帳戶並無任何特殊限制，且可
    於不同之金融機構申請多數帳戶使用，是依一般人之社會通
    念，若見他人不以自己名義申請帳戶，反而收購或借用別人
    之金融帳戶以供使用，並要求提供提款卡及告知密碼，則提
    供金融帳戶者主觀上如認識該帳戶可能作為對方收受、提領
    特定犯罪所得使用，對方提領後會產生遮斷金流以逃避國家
    追訴、處罰之效果，仍基於幫助之犯意，而提供該帳戶之提
    款卡及密碼，以利洗錢實行，仍可成立一般洗錢罪之幫助犯
    （最高法院108年度台上大字第3101號裁定、110年度台上字
    第1798號判決意旨參照）。查，被告提供國泰世華銀行、彰
    化商銀帳戶之提款卡、密碼予詐欺集團，俾由該集團成員向
    告訴人柯雅云、湯慧君施用詐術詐取財物，而犯詐欺取財之
    特定犯罪，則被告提供上開帳戶作為收受詐騙款項之人頭帳
    戶，並經該詐欺集團派人提領該帳戶款項，足以製造金流斷
    點，掩飾、隱匿上開犯罪所得之去向，藉此逃避司法追訴、
    處罰，於正犯應成立一般洗錢罪。而被告對於提供上開帳戶
    提款卡、密碼，可能被利用為詐欺取財之犯罪工具，有所預
    見，主觀上並知悉金融機構帳戶之提款卡、密碼功能即在提
    領帳戶內金錢使用，對於上開帳戶可能作為對方收受、提領
    特定犯罪所得，並藉由上開帳戶製造金流斷點，規避司法偵
    查，當同可預見。是以，被告將國泰世華銀行、彰化商銀帳
    戶提款卡、密碼交付予詐欺集團，容任他人持以收受、提領
    特定犯罪所得使用，藉由上開帳戶掩飾、隱匿犯罪所得之去
    向，自已該當一般洗錢罪之幫助犯。本件依卷存事證，雖尚
    難證明被告知悉實行詐騙之人如何犯罪，惟該等行騙之人將
    被告交付之上開帳戶供作提領詐騙款項之用，製造金流斷點
    ，規避司法偵查，應為被告所能預見，且其發生顯然並不違
    反被告之本意，亦堪認定。
(五)被告雖以前詞置辯，並否認有幫助詐欺及幫助洗錢之故意等
    語。然依一般人通常之知識、智能及經驗，均已詳知向陌生
    人購買、承租或其他方法取得帳戶者，多係欲藉該帳戶取得
    不法犯罪所得，並逃避追查身分，是避免金融帳戶被不法行
    為人利用為詐財之工具，應係一般生活所易於體察之常識，
    縱認被告當時缺錢孔急，但以被告之年齡、工作經驗，且被
    告自承交付提款卡過程中，曾懷疑「劉威廷」是不是詐騙集
    團，因為他的聲音聽起來不像理財專員，但因急需用錢，就
    不疑有他等語（見易字卷第104頁），此與被告與「劉威廷
    」之LINE對話時稱「不會..騙人的吧」、「所以不會騙我吧
    ！我覺得怎麼有這麼好的事情」等語（見偵卷第21頁），堪
    認被告對他人取得上開銀行帳戶資料之目的，會供他人作詐
    欺取財使用，當有所知悉，可認被告將其所有之國泰世華銀
    行、彰化商銀帳戶資料提供予他人使用，係基於幫助詐欺取
    財、幫助洗錢之不確定故意，俱如前述，是被告上開所辯各
    節，與常情有違，並不足採。
(六)綜上所述，本案事證明確，被告之犯行堪以認定，應依法論
    科。　
二、論罪：
(一)按刑法上之幫助犯，係對於犯罪與正犯有共同之認識，而以
    幫助之意思，對於正犯資以助力，未參與實施犯罪構成要件
    之行為者而言。次按行為人提供金融帳戶提款卡及密碼予不
    認識之人，非屬洗錢防制法第2條所稱之洗錢行為，不成立
    同法第14條第1項一般洗錢罪之正犯；如行為人主觀上認識
    該帳戶可能作為收受及提領特定犯罪所得使用，他人提領後
    即產生遮斷資金流動軌跡以逃避國家追訴、處罰之效果，仍
    基於幫助之犯意而提供，應論以幫助犯同法第14條第1項之
    一般洗錢罪（最高法院108年度台上字第3101號判決意旨參
    照）。查被告將國泰世華銀行、彰化商銀帳戶之提款卡及密
    碼交予「劉威廷」，由其所屬本案詐欺集團成員用以作為收
    受詐欺所得財物及洗錢之犯罪工具，過程中並無證據證明被
    告有直接參與詐欺取財及洗錢之構成要件行為，充其量僅足
    認定係詐欺取財及一般洗錢罪構成要件以外之幫助行為，尚
    難遽認與實行詐欺取財及洗錢之本案詐欺集團成年成員間有
    犯意聯絡，而有參與或分擔詐欺取財及洗錢之犯行。是核被
    告所為，係犯刑法第30條第1項前段、第339條第1項之幫助
    詐欺取財罪，以及刑法第30條第1項前段、洗錢防制法第14
    條第1項之幫助洗錢罪。
(二)起訴書犯罪事實欄已敘及被告幫助洗錢之犯罪事實，起訴法
    條雖漏未論及刑法第30條第1項、洗錢防制法第14條第1項之
    幫助洗錢罪，然既已載明被告此部分犯行之犯罪構成要件，
    且經原審、本院於準備程序及審理時，當庭諭知被告涉有上
    開法條及罪名（見易字卷第98、107頁，本院卷第43、87頁
    ），無礙於被告之防禦權，自得併予審理。
(三)被告以一次提供國泰世華銀行、彰化商銀帳戶之單一行為，
    幫助本案詐欺集團成員詐騙如附表一所示告訴人之財物，並
    幫助掩飾、隱匿該些詐欺犯罪所得之來源及去向，乃一行為
    觸犯數罪名之想像競合犯，爰依刑法第55條規定，從較重之
    幫助洗錢罪1罪處斷。
(四)被告係對正犯資以助力而實施犯罪構成要件以外之行為，為
    幫助犯，爰依刑法第30條第2項之規定，減輕其刑。
三、撤銷改判之理由及量刑審酌
(一)原審認被告犯行事證明確，予以論罪科刑，固非無見。惟按刑法第57條第9款、第10款所規定之「犯罪所生之危險或損害」、「犯罪後之態度」為法院科刑時應審酌事項之一，其就被告犯罪後悔悟之程度而言，包括被告行為後，有無與被害人和解、賠償損害，此並包括和解之努力在內。從而被告積極填補損害之作為，當然列為有利之科刑因素（最高法院110年度台上字第4956號判決要旨參照），被告於本院審理時與告訴人柯雅云、湯慧君均達成和解，並承諾賠償柯雅云6萬5,000元（業於調解成立及111年10月10日共給付現金1萬元，其餘給付方式詳附表三）及依約賠償湯慧君9,000元，有本院111年度刑上移調字第146號調解筆錄、被告手機所示其與告訴人柯雅云之對話紀錄翻拍照片在卷可查（見本院卷第57、59、97頁），原審未及審酌上開有利被告之事項，其據以量刑之基礎已有變更，科刑審酌即有未洽。
(二)被告上訴否認有幫助詐欺及幫助洗錢等犯行，其不足採憑之
    理由，業經本院論駁如前，惟原判決有上開未及審酌事項，
    即屬無可維持，自應由本院予以撤銷改判。
(三)爰以行為人責任為基礎，審酌被告提供金融帳戶之提款卡及
    密碼，幫助本案詐欺集團使用，並幫助掩飾、隱匿詐欺犯罪
    所得之去向，增加追查幕後正犯之困難，對社會治安及金融
    交易秩序均造成相當危害，實有不該，且各告訴人遭詐騙之
    金額，所生危害，惟念及被告未因此獲得報酬或利益（詳如
    後述），並與告訴人柯雅云、湯慧君達成和解，賠償其等所
    受損失，業見前述，兼衡被告高中畢業之智識程度、生活狀
    況（見原審易字卷第107頁）等一切情狀，改量處如主文第2
    項所示之刑，並就罰金部分諭知易服勞役之折算標準。
(四)查被告前未曾因故意犯罪受有期徒刑以上刑之宣告，有本院
    被告前案紀錄表在卷可稽，其因一時失慮，致罹刑典，又於
    本院審理時，已與告訴人柯雅云、湯慧君和解，賠償其等所
    受損失等情，均見前述，信被告經此偵審教訓，當知所警惕
    ，而無再犯之虞，基於社會人力資源之有效運用，非無再觀
    後效之餘地，是本院因認其所宣告之刑以暫不執行為適當，
    爰依刑法第74條第1項第1款規定，併宣告緩刑3年，並依同
    法第93條第2項之規定，諭知於緩刑期間付保護管束。另為
    免被告於受緩刑宣告後未能依約履行和解條件，爰依刑法第
    74條第2項第3款規定，同時諭知被告應於本判決確定後1年
    內，依如附表三所載調解筆錄內容履行損害賠償，又為促使
    被告日後能深切記取教訓，得以知曉尊重法治觀念，導正其
    觀念及行為偏差，併依刑法第74條第2項第8款之規定，命其
    接受法治教育課程2場次。被告於緩刑期內如違反上開緩刑
    所附條件，且情節重大者，檢察官依法得向法院聲請撤銷緩
    刑宣告，併此敘明。
四、本件依卷存證據，尚查無被告因交付上開銀行帳戶足認其已
    實際取得報酬或利益，自無應予諭知沒收、追徵之犯罪所得
    。至被告提供上開銀行帳戶提款卡等資料，經通報警示後，
    均已由金融機構進行管制，無法再供正常交易使用，該等帳
    戶之提款卡即已不具價值及重要性，亦非違禁物，爰不予宣
    告沒收、追徵，附此敘明。　
據上論斷，應依刑事訴訟法第369條第1項前段、第364條、第299
條第1項前段，判決如主文。
本案經檢察官余佳恩提起公訴，被告提起上訴，檢察官林映姿到
庭執行職務。
中　　華　　民　　國　　111 　年　　10　　月　　25　　日
                  刑事第二十一庭審判長法　官  林怡秀
                                      法　官  蔡羽玄
                                      法　官  楊志雄
以上正本證明與原本無異。
如不服本判決，應於收受送達後20日內向本院提出上訴書狀，其
未敘述上訴之理由者並得於提起上訴後20日內向本院補提理由書
（均須按他造當事人之人數附繕本）「切勿逕送上級法院」。
                                       書記官  林昱廷
中　　華　　民　　國　　111 　年　　10　　月　　26　　日
【附表一：告訴人遭詐騙情形（金額：新臺幣）】
編號 告訴人 詐騙方式 匯款時間 匯款金額 匯入帳戶 備註 1 柯雅云 詐欺集團成員於109年5月7日16時25分許，先後假冒網路商店人員、銀行人員之名義致電柯雅云，並佯稱：由於渠先前網路購物時訂單發生錯誤，而有重複訂購之情況，須依指示操作自動櫃員機，以解除付款設定云云，致柯雅云陷於錯誤，依指示操作自動櫃員機，而將右列款項匯入右列帳戶。 ①109年5月7日17時33分 ②109年5月7日17時59分 ③109年5月7日18時50分 ④109年5月7日18時55分 ⑤109年5月7日18時59分 ①2萬9,912元 　 ②2萬9,985元 　 ③3萬元 　 ④7,000元 　 ⑤2萬3,000元 彰化商業銀行帳號00000000000000號帳戶 即起訴書犯罪事實欄一㈡所示部分。 2 湯慧君 詐欺集團成員於109年5月7日16時40分許，先後假冒網路商店人員、銀行人員之名義致電湯慧君，並謊稱：由於渠先前網路購物時訂單發生錯誤，導致所購物品數量錯誤增加，須依指示操作網路銀行網頁設定，以取消自動扣款云云，致湯慧君陷於錯誤，依指示操作網路銀行網頁介面，而將右列款項匯入右列帳戶。 ①109年5月7日17時38分 ②109年5月7日17時39分 ①7,028元 　 ②8,998元 國泰世華商業銀行帳號000000000000號帳戶 即起訴書犯罪事實欄一㈠所示部分。 
【附表二：證人之證述、卷附證據資料暨出處】
編號 犯罪事實 證據名稱及出處 1 附表一編號1所示犯行（即告訴人柯雅云遭詐騙部分） ⒈告訴人柯雅云於警詢時之證述（見偵卷第7至8頁）。 ⒉其他證據： ①彰化商業銀行股份有限公司作業處109年6月3日彰作管字第10920004007號函暨所檢附之客戶基本資料、多幣別帳號存款交易查詢表（見偵卷第15至18頁）。 ②臺北市政府警察局北投分局關渡派出所陳報單、受理詐騙帳戶通報警示簡便格式表、受理各類案件紀錄表、受理刑事案件報案三聯單、内政部警政署反詐編諮詢專線紀錄表（見偵卷第33至36頁、第43至44頁）。 ③告訴人柯雅云提供之自動櫃員機交易明細表（見偵卷第39至42頁）。 2 附表一編號2所示犯行（即告訴人湯慧君遭詐騙部分） ⒈告訴人湯慧君於警詢時之證述（見偵卷第9至10頁）。 ⒉其他證據： ①國泰世華商業銀行存匯作業管理部109年5月29日國世存匯作業字第1090071966號函暨所檢附之客戶基本資料、歷史交易明細、國泰世華銀行對帳單（見偵卷第11至14頁）。 ②臺南市政府警察局第一分局東寧派出所陳報單、受理詐騙帳戶通報警示簡便格式表、受理各類案件紀錄表、受理刑事案件報案三聯單、内政部警政署反詐編諮詢專線紀錄表、金融機構聯防機制通報單（見偵卷第48至53頁）。 ③告訴人湯慧君所提供渠與詐騙集團成員之通話紀錄、網路銀行交易成功畫面擷圖（見偵卷第55至56頁）。 
【附表三】
  給付內容  給付方式（依本院111年度刑上移調字第146號調解筆錄） 被告應給付柯雅云新臺幣（下同）6萬5,000元。 被告給付方法為： ㈠於調解成立時當場給付現金5,000元，經柯雅云收訖無誤。 ㈡於111年10月10日前給付5,000元。 ㈢於111年11月10日前給付5,000元。 ㈣於111年12月10日前給付5,000元。 ㈤於112年1月10日前給付5,000元。 ㈥於112年2月10日前給付5,000元。 ㈦於112年2月28日前給付3萬5,000元。 ㈧上開第㈡至㈦項金額，由被告匯入柯雅云指定之中華郵政公司新竹西大路郵局帳戶（局號0000000，帳號0000000號）。 
附錄：本案論罪科刑法條全文
洗錢防制法第2條
本法所稱洗錢，指下列行為：
一、意圖掩飾或隱匿特定犯罪所得來源，或使他人逃避刑事追訴
    ，而移轉或變更特定犯罪所得。
二、掩飾或隱匿特定犯罪所得之本質、來源、去向、所在、所有
    權、處分權或其他權益者。
三、收受、持有或使用他人之特定犯罪所得。

洗錢防制法第14條
有第二條各款所列洗錢行為者，處7年以下有期徒刑，併科新臺
幣5百萬元以下罰金。
前項之未遂犯罰之。
前二項情形，不得科以超過其特定犯罪所定最重本刑之刑。
刑法第339 條
意圖為自己或第三人不法之所有，以詐術使人將本人或第三人之
物交付者，處5年以下有期徒刑、拘役或科或併科50萬元以下罰
金。
以前項方法得財產上不法之利益或使第三人得之者，亦同。
前二項之未遂犯罰之。